# 请教陈版主关于第三方中介代发工资代交社保的问题？

提问人：whj961 时间：2020-12-27 20:24:00
公司因部分员工需要，会发生委托第三方中介如前程无忧等代发员工工资、代交社保公积金。但员工是与公司签订的合同。公司把钱打给中介，中介公司每月开具发票给到公司，这种情况下支付的工资属于应付职工薪酬还是劳务费？缴纳的社保公积金部分可以算作管理费用-社会保险科目还是也要放到劳务费科目呢？

回答人：chenyiwei
一般在会计上仍通过“应付职工薪酬”科目核算，但明细科目可以是

回答人：chenyiwei
一般在会计上仍通过“应付职工薪酬”科目核算，但明细科目可以是“劳务派遣人员费用”等，不同于一般意义上的工资薪金。